# 求助陈版主，关于股权激励的疑问。

提问人：agreatyou 时间：2023-06-24 18:59:25
陈版主您好，
公司在 2021 年 12 月通过了股权激励议案并执行。分 3 期执行， 2023 年业绩下降幅度较大，同时股价下降幅度较大，但仍能完成约定的业绩条件。由于授予日日的公允价太高，导致公司计提的费用非常高。目前基本可以确定2023 年员工不会行权。
问题：
1 、目前计提的股权激励费用太高，能否通过员工主动放弃股权激励，从而不计提 2023 年及之后的股权激励费用。
2 、是否有其他方法可以取消后期的计提。是否有案例参考。
非常期待回复。谢谢！

回答人：chenyiwei
1 、即使员工主动放弃行权，相应数量的权益工具也已授予，故仍需确认股份支付费用，与员工是否放弃行权无关。
2 、由于以确定原先设定的可行权条件已满足，故已确认的股份支付费用不能冲回，且仍需按原股份支付计划确认股份支付费用。